臺灣台北地方法院刑事判決　　　　　　　　八十九年度交簡上字第一○七號
　　上訴人即
　　被　　告　乙○○
　　辯護人
右列上訴人因過失傷害案件，不服本院八十九年度北交簡字第一四五八號中華民國八
十九年七月二十一日第一審判決（聲請案號：八十九年度偵字第一六四一號），提起
上訴，本院管轄之第二審合議庭判決如左：
    主      文
原判決撤銷。
乙○○因過失傷害人，處拘役肆拾日，如易科罰金，以參佰元折算壹日。緩刑貳年。
    事      實
一、乙○○於民國八十八年十月二十六日上午九時十分許，駕駛車牌號碼ＢＲ－九七
    七九號自用小客車，沿台北市○○○路南往北方向行駛，途經重慶南路三段與同
    市○○○路○段設置有管制號誌之交岔路口，欲右轉福州街時，其行駛方向之號
    誌已轉為紅燈，本應遵守燈光號誌之指示，並注意車前狀況，隨時採取必要之安
    全措施，而依當時天氣晴、視線良好，並無不能注意之情事，適有甲○○騎乘車
    號ＥＬＮ－五四二號機車，依號誌轉為綠燈之指示，沿同市○○○路○段由西向
    東內側車道駛出前開交岔路口，詎乙○○疏於注意，竟闖越紅燈貿然右轉，致甲
    ○○所騎乘之機車閃煞不及，其右前車頭，與乙○○所駕駛自用小客車之左前車
    輪發生擦撞，使甲○○人車倒地，造成甲○○受有左股骨粗隆間複雜性骨折之傷
    害。嗣員警據報，未經報明肇事人姓名，前往現場處理時，乙○○在場，並當場
    承認為肇事人，自首而接受裁判。
二、案經甲○○訴由台北市政府警察局中正第二分局報請台灣台北地方法院檢察署檢
    察官聲請簡易判決處刑。
    理      由
一、訊據上訴人即被告乙○○固坦承於右開時、地駕車肇事致甲○○受傷等情不諱，
    惟駛口否認有何過失之行為，辯稱：伊未闖紅燈，且車速很慢，係告訴人所騎乘
    之機車來撞伊之汽車云云。經查：被告乙○○闖越紅燈肇事致人受傷之事實，業
    據告訴人甲○○指訴甚詳，復經證人即當時騎乘機車行駛於告訴人後方之機車騎
    士丙○○證稱：「我騎機車在和平西路上直行，那時我的方向剛從紅燈變綠燈與
    我同方向有一機車剛起步在我前方約一個半車身左右，我起步時有往右邊看一下
    ，在重慶南路方向已變成紅燈，起步不久後，突然有一台轎車向重慶南路闖紅燈
    衝過來擦撞到我車身就跌倒，我前方那機車閃避不及，就往他左側車門撞上」；
    「南往北方向車子不多，並無車陣塞中間，那轎車是闖紅燈，只有這台車衝出來
    而已」（見偵卷第二十二頁反面），並有道路交通事故調查報告表、交通事故談
    話記錄表、交通事故補充資料表及交通事故分析研判表在卷足憑。況被告於肇事
    當時尚且向員警表示「肇事前我並未注意我車行向為何燈」，此有交通事故談話
    記錄表復卷可參，是被告嗣雖辯稱伊未闖紅燈等語，其供詞前後不一，顯難採信
    。足見，本案應係被告未遵守管制燈號，闖越紅燈右轉，致告訴人之機車閃煞不
    及，發生擦撞肇事無疑，被告辯稱並未闖紅燈等語，顯無可採，所為過失堪以認
    定。又台北市車輛行車事故鑑定委員會就被告過失責任，亦同此見解，有覆議意
    見書、鑑定意見書在卷為憑。而告訴人確因本件車禍受傷，亦有台北市立和平醫
    院診斷書一紙在卷可徵。被告之過失行為，與告訴人因本件車禍而受傷間，有相
    當因果關係。末被告對於未發覺之罪自首而接受裁判，亦有台北市政府警察局中
    正二分局交通分隊之自首報告表在卷為憑。綜上，被告所辯，礙難採信，本案事
    證明確，犯行洵堪認定。
二、核被告乙○○所為，係犯刑法第二百八十四條第一項前段之過失傷害罪。原審對
    被告論罪科刑，固非無見。惟查：（一）原審未審酌被告犯罪後之自首，漏未依
    刑法第六十二條前段減輕其刑。（二）本件被告犯罪行為後，刑法第四十一條已
    於九十年一月十日修正公佈，並於同年月十二日實施，經比較新舊法之規定，裁
    判時之新法並無不利被告，依刑法第二條第一項前段規定，應適用裁判時即修正
    後刑法第四十一條第一項前段之規定，諭知易科罰金折算標準，原審未及審酌，
    尚有未洽。（三）原判決未及審酌被告於本院審理期間已與被害人達成和解之情
    狀。被告上訴以其並無過失部份雖無理由，然其上訴指摘兩方業已和解原審判決
    量刑過重及未依自首減經其刑等情，為有理由。原判決既有上述可議，自應由本
    院撤銷改判。爰審酌被告之過失程度、告訴人所受之傷勢、已與告訴人達成民事
    和解及犯罪後態度等一切情狀，量處如主文第二項所示之刑，並依前揭（二）諭
    知易科罰金之折算標準。末被告前未曾受有期徒刑以上刑 
